【裁判字號】    99,簡上,284
【裁判日期】    991028
【裁判案由】    竊盜
【裁判全文】
臺灣臺南地方法院刑事判決             99年度簡上字第284號
上  訴  人
即  被  告  甲○○○
上列上訴人因竊盜案件，不服本院中華民國99年6月28日99年度
簡字第1618號第一審判決（聲請簡易判決處刑案號：99年度偵字
第7781號），提起上訴，被告於本院準備程序及審理中就被訴事
實均為有罪之陳述，本院管轄之第二審合議庭裁定進行簡式審判
程序，判決如下：
    主  文
上訴駁回。
    事實及理由
一、按本件被告甲○○○所犯為死刑、無期徒刑、最輕本刑3年
    以上有期徒刑以外之罪，亦非屬高等法院管轄之第一審案件
    ，其於本院準備程序及審理中就被訴事實均為有罪之陳述，
    經告知簡式審判程序之旨，並聽取檢察官及被告之意見後，
    本院合議庭依刑事訴訟法第364條、第273條之1第1項裁定進
    行簡式審判程序，是本案之證據調查，依同法第273條之2規
    定，不受同法第159條第1項、第161條之2、第161條之3、第
    163條之1，及第164條至第170條所規定證據能力認定及調查
    方式之限制，合先敘明。
二、本案經本院審理結果，認第一審簡易判決對被告先後於民國
    99年5月2日、同年月4日所犯之2次竊取啤酒之犯行各論以刑
    法第320條第1項之竊盜罪，並援引刑事訴訟法第449條第1項
    前段、第454條第2項，刑法第320條第1項、第41條第1項前
    段、第51條第5款，刑法施行法第1條之1等規定，且審酌被
    告之前案素行、智識程度、犯罪動機、犯罪手段、犯罪目的
    、犯罪所生危害、犯後態度，暨檢察官具體請求從重量刑等
    一切情狀，逕以簡易判決就被告所犯上開2次竊盜罪各量處
    有期徒刑3月，並均諭知易科罰金之折算標準，及定應執行
    刑為有期徒刑4月，暨諭知易科罰金之折算標準，其認事用
    法並無違誤，量刑亦無不當，應予維持；其中除事實部分聲
    請簡易判決處刑書「犯罪事實」欄第1行「卲郭素貞」應更
    正為「甲○○○」，及證據部分聲請簡易判決處刑書「證據
    並所犯法條」欄第2至3行「搜索扣押筆錄」更正為「扣押筆
    錄」，並補充「被告於本院準備程序及審理中之自白」為證
    據外，餘均引用第一審簡易判決記載之事實、證據及理由（
    如附件）。
三、被告不服原審判決提起上訴，雖以：被告自知所為違法，對
    原審判決認定之事實均無意見，但被告現因車禍、疾病等因
    素，身體狀況不佳，生活困難，原審判決量刑過重，被告無
    法負擔為由，請求將原判決撤銷，更為適當之判決。惟關於
    刑之量定，係實體法上賦予法院得為自由裁量之事項，倘未
    有逾越法律所規定之範圍，除顯有失出失入等科罰與罪責不
    相當之情形外，應予尊重，不得任意加以指摘。而本件原審
    係在法定刑度內量刑，並無違法情事，被告上訴意旨僅以其
    身體狀況欠佳，生活困頓為由，即認原審量刑失當，復未提
    出其他量刑可資審酌之新事證，尚難認已就原審量刑過重之
    顯不相當之處為具體之指摘；又本件原審判決亦已審酌被告
    違犯本案前已有多次竊盜之前科，雖均未構成累犯，惟素行
    不佳，顯無悔意，另被告為國小畢業，教育及智識程度不高
    ，兼衡其犯罪之動機、手段、目的，及被害人各次所生之財
    產損害尚非鉅，部分贓物並已發還予被害人，及考量被告犯
    後尚知坦承犯行，暨檢察官具體請求從重量刑等事項，而為
    本件科刑之判斷基礎，均已就被告犯行之不法內涵相關之一
    切情狀為謹慎之裁量，實無違法或顯然出入之情事，亦無何
    科罰與罪責不相當之瑕疵可指，揆諸上開說明，即難認原審
    之量刑確有失之過重之情事。況被告於違犯本案前之97年至
    98年間，已曾以相同手法多次竊取店家內之啤酒，經本院先
    後以98年度簡字第1693號判決應執行拘役50日確定，及以99
    年度簡字第926號判決應執行拘役120日（被告不服提出上訴
    後，經本院以99年度簡上字第186號判決駁回上訴確定），
    竟猶不知悛悔，再以相同方式違犯本案2次竊盜犯行，顯見
    其漠視他人財物之所有權，法治觀念薄弱，未能記取教訓，
    本即不宜輕縱。至上訴意旨所述被告經濟困頓，生活狀況欠
    佳，無力負擔等情事，依被告所述，於其行竊之時即已存在
    ，被告原已可預見其竊盜犯行如被查獲，即須負擔刑責，竟
    仍不思戒慎行事而再犯案，自無由再據以求處輕刑；且被告
    是否得以繳納徒刑易科之罰金之方式接受刑之執行，應屬執
    行層面之問題，亦尚無從作為請求輕判之依據。是綜上所述
    ，上訴意旨以原審量刑過重指摘原判決不當，核無理由，應
    予駁回。
據上論斷，應依刑事訴訟法第455條之1第1項、第3項、第364條
、第273條之1、第373條、第368條，判決如主文。
本案經檢察官乙○○到庭執行職務
中    華    民    國    99    年    10    月    28    日
                  刑事第七庭  審判長  法  官   林逸梅
                                      法  官   莊政達
                                      法  官   蔡盈貞
以上正本證明與原本無異。
不得上訴。
                                      書記官   陳玉芬
中    華    民    國    99    年    10    月    28    日

司法院資訊處製作；財團法人民間司法改革基金會備份。
